臺灣板橋地方法院刑事裁定　　　　　　100年度聲判字第122號
聲　請　人
即 告訴 人　春興工程企業有限公司
代　表　人　謝永芬
代　理　人　邱六郎律師
被　　　告　陳月儉
　　　　　　鍾東錦
　　　　　　何維鋒
　　　　　　莊清基
上列聲請人因告訴被告等涉嫌違反商業會計法等案件，不服臺灣
高等法院檢察署中華民國100 年9 月24日100 年度上聲議字第67
40號駁回再議之處分（原不起訴處分案號：臺灣板橋地方法院檢
察署100 年度偵字第17772 號），聲請交付審判，本院裁定如下
：
    主  文
聲請駁回。
    理  由
一、按告訴人不服上級法院檢察署檢察長或檢察總長認再議為無
    理由而駁回之處分者，得於接受處分書後10日內委任律師提
    出理由狀，向該管第一審法院聲請交付審判；法院認為交付
    審判之聲請不合法或無理由者，應駁回之，刑事訴訟法第25
    8 條之1 、第258 條之3 第2 項前段分別定有明文。依上開
    條文立法意旨，既係對於檢察官不起訴或緩起訴裁量權制衡
    之一種外部監督機制，法院僅就檢察官所為不起訴或緩起訴
    之處分是否正確加以審查，以防止檢察機關濫權，依此立法
    精神，法院就聲請交付審判案件之審查，所謂「得為必要之
    調查」，其調查證據之範圍，自應以偵查中曾顯現之證據為
    限，不可就告訴人新提出之證據再為調查，亦不可蒐集偵查
    卷外之證據，否則將與刑事訴訟法第260 條之再行起訴規定
    混淆不清。除認為不起訴處分書所載理由違背經驗法則、論
    理法則或其他證據法則，否則，不宜率予裁定交付審判（參
    照臺灣高等法院91年4 月25日第一次刑事庭庭長法律問題研
    究會議決議意旨、法院辦理刑事訴訟案件應行注意事項第13
    4 項）。又法院裁定交付審判，即如同檢察官提起公訴使案
    件進入審判程序，是法院裁定交付審判之前提，必須偵查卷
    內所存證據已符合刑事訴訟法第251 條第1 項規定「足認被
    告有犯罪嫌疑」而檢察官應提起公訴之情形，亦即該案件已
    經跨越起訴門檻，否則，縱或法院對於檢察官所認定之基礎
    事實有不同之判斷，但如該案件仍須另行蒐證偵查始能判斷
    應否交付審判者，因交付審判審查制度並無如同再議救濟制
    度得為發回原檢察官續行偵查之設計，法院仍應依同法第25
    8 條之3 第2 項前段之規定，以聲請無理由而裁定駁回，先
    予說明。
二、本件聲請人即告訴人春興工程企業有限公司（下稱春興公司
    ）以被告陳月儉等涉犯違反商業會計法等罪嫌，向臺灣板橋
    地方法院檢察署（下稱板橋地檢署）檢察官提出告訴，經板
    橋地檢署檢察官以100 年度偵字第17772 號為不起訴處分後
    ，聲請人不服而聲請再議，亦經臺灣高等法院檢察署（下稱
    高檢署）檢察長認再議為無理由，而以100 年度上聲議字第
    6740號處分書駁回再議，並於民國100 年10月4 日合法送達
    該處分書予聲請人，嗣於同年10月7 日聲請人委任律師向本
    院提出本件交付審判之聲請等情，業經本院調借前開偵查卷
    宗核閱屬實，並有本件聲請狀首頁之收狀戳及狀附之委任狀
    1 紙在卷可按，核與前開聲請交付審判程序之規定相合，合
    先敘明。
三、聲請交付審判意旨略以：原檢察官對告訴人所提出之以下各
    項證據，非但未盡調查之能事，更有棄置不論之事實，謹臚
    呈於後：
(一)、告訴人早於93年4 月21日以郵政第112 號函中乙祥營造有限
    公司（下稱中乙祥公司）並聲明L2工程由告訴人獨自完成，
    並未再轉包予第三人，並催告中乙祥公司給付尾款，同時簽
    發三聯式統一發票，詎中乙祥公司非但置之不理，卻將上揭
    發票退還告訴人，被告陳月儉為中乙祥公司負責人明知此事
    ，卻仍與被告鍾東錦勾結，由被告鍾東錦持湧立營造工程有
    限公司（下稱湧立公司）、綠實營造有限公司（下稱綠實公
    司）二家與L2工程無關廠商之發票，將應給付予告訴人之工
    程款，卻給付予被告鍾東錦、莊清基、劉致豪（聲請書誤載
    為「劉木榮」，下同，均茲予更正）；況告訴人於提起本件
    告訴前，亦曾委任代理人向中乙祥公司催告，請求給付尚未
    付清之工程款，且在函中說明二更強調「工程確為告訴人所
    承攬並完工」，進而指出「據傳聞該公司竟與鍾東錦勾結，
    接受非契約當事人即湧立及綠實二公司之發票，將工程款交
    予鍾某與上開二公司之負責人莊清基、劉致豪分朋花用」，
    被告陳月儉接受此函後委由永信法律事務所周福珊律師函復
    略以：所有挖土款該公司均已依約給付，並無積欠任何工程
    款，另以「春興公司苟與鍾東錦先生間有任何糾紛，應由二
    者間協議解決」云云，是對於告訴人所指摘鍾某持湧立、綠
    實二公司發票向該公司請款乙節並不否認。告訴人就前開事
    證業已提出質疑，檢察事務官未予調查，且未於處分書載明
    不必調查之理由，而處分書附表所載湧立公司簽立發票具領
    新臺幣（下同）1,155 萬元、綠實公司簽立發票具領48,163
    ,500元（處分書包括湧立公司之具領款共為47,754,155元，
    容有錯誤），據上開領款紀錄，則可謂全部工程款幾乎由綠
    實公司承包並完成，豈可不必調查釐清？
(二)、綠實公司早於90年間已無承包工程，此據綠實公司負責人何
    維鋒於99年12月29日偵訊時供述：伊不認識鍾東錦，是該公
    司執行業務股東劉致豪與鍾東錦接觸等語，但經向經濟部調
    取之資料顯示，綠實公司代表人為何維鋒，執行業務股東並
    非劉致豪，且該公司並無劉致豪為股東之登記，而證人劉致
    豪於100 年1 月27日偵訊時供稱：鍾東錦找他合夥承包，是
    伊與中乙祥公司簽約，工程款是鍾東錦給的等語，揆之常情
    常理，公司合夥承包數千萬之工程，豈有公司負責人毫不知
    情？據何維鋒私下透露事實上係劉致豪提供綠實公司發票予
    鍾東錦向中乙祥公司領款；經告訴人提出告訴後，中乙祥公
    司發現情勢不對，而在鍾東錦建議下中乙祥公司與劉致豪間
    另簽1 份工程合約書，此將中乙祥公司與劉致豪所簽訂工程
    契約書正本函請法務部調查局鑑定自明，但檢察官卻未予調
    查。
(三)、工程全由湯進祿於現場監督，再由告訴人公司會計小姐每天
    在現場製作日報表，並向會計領款給付，則被告鍾東錦所指
    「給付工程款」究竟給哪家公司或個人？且其所謂對帳究竟
    是全部工程之結帳或其中之1 或2 期（按依約每月5 、15
    二天各結帳1 次）？其應提出證據以實其說。
(四)、告訴人業於100 年4 月18日提出「工作進度日報表」10張，
    證明L2工程自始即由告訴人施作，絕無其他廠商參予，被告
    莊清基究竟何時參與哪一項工程？工程款多少？苟被告莊清
    基有參與工程，其所需機械或運輸工具，應為該公司僱用，
    但經證人即告訴人公司現場工地主任湯進祿證述所有在L2工
    程現場工作之機械或運輸工具均係告訴人所雇用並發給薪資
    等語明確。檢察官卻未予採納此項證言，顯有違誤。
(五)、至中乙祥公司負責人即被告陳月儉供稱：中乙祥公司就中華
    映管股份有限公司（下稱華映公司）龍潭L2廠整地案，有發
    包小包給其他公司施作，土方部分包括春興工程有限公司（
    下稱春興公司）及湧立公司、綠實公司及張明春，施工現場
    由鍾東錦、張明春負責，這三家公司的工程款都由同一人來
    領取，我們都是開支票云云，然而核與以下被告之供述不符
    且矛盾，即綠實公司負責人即被告何維鋒先於99年12月29日
    偵訊時供稱：中乙祥公司有與綠實公司簽約，但係由劉致豪
    自行刻用綠實公司章而與中乙祥公司簽約云云，卻於100 年
    1 月27日偵訊時供稱：當時鍾東錦找我合夥承包這工程，湧
    立公司也有施作，我們是一起施作，張明春也有一起做云云
    ，以及湧立公司負責人即被告莊清基於99年12月29日偵訊時
    供稱：湧立公司有與中乙祥公司簽約，也有依約施工並領取
    工程款，不認識春興公司及張明春，工程一開始是湧立公司
    動工，是在92年；由會計專業人員領款云云，卻於100 年3
    月31日供稱：春興好像是我的下包之一，他有開發票給我，
    我有匯款或簽支票給他們云云，以及被告鍾東錦供稱：華映
    公司廠區是跟春興公司合作，渠與張明春接洽，春興公司負
    責處理挖起的廢土廢料，渠負責挖土跟其他行政程序；伊領
    工程款現金後，由渠給付給春興公司，渠到工地直接發給工
    人，張春興是現場負責人，中乙祥公司給渠多少，伊就直接
    給張春興多少云云。又徵諸綠實公司劉致豪所提出工程合約
    書，僅有2 頁，即僅有1 頁及當事人簽名部分，卻無簽約日
    期，況告訴人業已提出工作進度表，足認所有挖土工程係由
    告訴人承作完成。
(六)、閱卷結果發現新證據，則反證明被告鍾東錦與劉致豪勾結，
    劉致豪持綠實公司統一發票予鍾東錦，再向中乙祥公司請款
    。因系爭挖土工程之土方經核算為447,000 立方米，每立方
    米之承攬酬金為150 元，總工程費為67,050,000元，然鍾東
    錦持綠實公司統一發票向中乙祥公司領款自93年1 月至7 月
    31日止，共11筆總金額為96,490,439元，顯逾前揭土方工程
    費達29,440,439元；且系爭工程由告訴人承包後，早於93年
    3 月21日完工、93年3 月23日雙方進行土方工程數量之核算
    ，但中乙祥公司遲至94年1 月10日核發面額1,662,850 元之
    支票予鍾東錦兌領，此張支票顯係中乙祥公司違法使用綠實
    公司統一發票之對價；況綠實公司90年開始即未再有承包工
    程，突於93年1 月不詳日，竟由非公司代表人之劉致豪與中
    乙祥公司簽立不完整之契約，顯在逃脫出售統一發票予中乙
    祥公司之責任。
(七)、另湧立公司於系爭工程開工後約2 個月自動退出，且並未進
    場施作即退出乙節，雖經被告鍾東錦供述明確，但事實上湧
    立公司並未參予開工及施作，被告莊清基供述前後不一，且
    無法提出證據以實其說，且湧立公司92年12月31日向中乙祥
    公司請領工程款卻以每立方米110 元計算，核與工程合約書
    所訂之150 元不符，足證湧立公司向中乙祥公司申領之11,0
    00,000元並非工程款。
(八)、綜上所述，檢察官對上開眾多疑點，經告訴人一再聲請調查
    卻置之不論，徒憑被告及證人劉致豪、張智凱、周友欽不實
    之供述及證述，率而為不起訴處分，顯然未盡偵查之能事，
    確有移付法院審判之必要。
四、按犯罪事實應依證據認定之，無證據不得認定犯罪事實，刑
    事訴訟法第154 條第2 項定有明文。次按告訴人之告訴，係
    以使被告受刑事訴追為目的，是其陳述是否與事實相符，仍
    應調查其他證據以資審認，最高法院52年臺上字第1300號判
    例意旨參照。而認定犯罪事實應憑積極證據，倘積極證據不
    足以為不利於被告事實之認定時，即應為有利被告之認定，
    更不必有何有利之證據，最高法院30年上字第816 號判例可
    資參照。再按告訴人之告訴，係以使被告受刑事訴追為目的
    ，是其陳述是否與事實相符，仍應調查其他證據以資審認；
    告訴人之指訴，係以使被告判罪處刑為目的，故多作不利於
    被告之陳述，自不得以其指訴為被告犯罪之唯一證據（最高
    法院52年臺上字第1300號判例要旨、84年度臺上字第5368號
    判決要旨參照）。
五、聲請人提告訴認被告等涉犯下列罪嫌：被告陳月儉係址設臺
    北縣樹林市（現改制為新北市樹林區○○○街61號7 樓中乙
    祥公司之負責人，被告莊清基係址設彰化縣溪州鄉○○村○
    ○路91號1 樓湧立公司之負責人，被告何維鋒係址設新竹縣
    竹東鎮○○街661 巷3 號綠實公司之負責人，被告3 人均為
    商業會計法上規定之商業負責人。中乙祥公司於92年間，向
    華映公司龍潭廠承攬坐落在桃園縣龍潭鄉華映公司L2廠新建
    廠區內挖土工程（含填土工程，下稱系爭工程），透過被告
    鍾東錦之介紹，於93年1 月2 日與告訴人春興公司簽定工程
    合約書，約定由告訴人承包上開工程，總工程費則以每立方
    米150 元計算，告訴人依約於93年3 月23日完工，經與中乙
    祥公司核算上開工程之挖土數量為44萬70 00 立方米，換算
    後總工程費為6,705 萬元。詎被告陳月儉、莊清基、何維鋒
    、鍾東錦等人竟共同基於意圖為自己不法之所有及行使業務
    登載不實文書、填載不實會計憑證之犯意，渠等均明知湧立
    公司及綠實公司並無實際參與本件工程施作，且被告鍾東錦
    與告訴人無合作關係，中乙祥公司交付工程款之對象應為告
    訴人，詎渠等竟推由被告莊清基、何維鋒2 人開立如附表所
    示之湧立公司及綠實公司之不實發票，交由被告鍾東錦持之
    向中乙祥公司申請如附表所示之工程款，而被告陳月儉亦將
    本件中乙祥公司應發放予告訴人之工程款全數交由被告鍾東
    錦領取，而被告鍾東錦於領取工程款後，僅將其中12,658,4
    75元之工程款轉交予告訴人，剩餘款項共計約4,500 萬元則
    由被告等人共同侵占，因認被告陳月儉、莊清基、何維鋒、
    鍾東錦等人共同涉有刑法第216 條、第215 條之行使業務登
    載不實罪、第335 條第1 項之侵占罪及商業會計法第71條第
    1 項之填載不實會計憑證罪等罪嫌。惟訊據被告等均堅決否
    認上開犯行，被告陳月儉辯稱：伊係中乙祥公司之負責人，
    於92年間該公司承攬系爭工程，業務則是由工地主任周友欽
    負責，工地現場由鍾東錦及張明春在處理；春興公司、湧立
    公司、綠實公司之工程款均由同一人來領款，伊都有給付，
    不知這三家公司工程款約定如何分配等語；被告莊清基辯稱
    ：伊係湧立公司之負責人，於92年間透過鍾東錦介紹與中乙
    祥公司簽約，承攬上開工程，伊有依約施工並領取工程款，
    亦有該工程之完工證明及結算書，當初係由鍾東錦跟伊公司
    接洽，伊不清楚有無其他承包商等語；被告何維鋒辯稱：伊
    雖係綠實公司之負責人，但此工程係劉致豪負責，伊都不清
    楚等語；被告鍾東錦辯稱：伊和春興公司之張明春於92年合
    作系爭工程之開發，當時約定該工程之花費為一人一半，伊
    依約將工程款交給張明春，張明春當時沒有異議；伊原先找
    湧立公司承作，後來利潤太差，湧立公司不施作，伊才找春
    興公司和綠實公司來承作，大家彼此之間都是合作關係，工
    程款、費用和工作內容係由伊分配及管理，至於為何上開工
    程之土方開挖工程之挖土數量係由春興公司代表和中乙祥公
    司結算，係因春興公司負責將土挖起來之後移到他處（俗稱
    土尾）之工作，故由春興公司負責與中乙祥公司結算等語置
    辯。
六、經查：
(一)、按犯罪之被害人，得為告訴，刑事訴訟法第232 條定有明文
    。惟所謂被害人，指因犯罪直接受害之人，至其他因犯罪間
    接或附帶受害之人，在民事上雖不失有請求賠償損害之權，
    但既非因犯罪直接受其侵害，即不得認為該條之被害人，因
    而陳告他人之犯罪事實，請求究辦，亦祇可謂為告發，不得
    以告訴論（最高法院20年上字第55號判例要旨參照）。經查
    ，商業會計法第71條所保護者係國家法益，個人縱因行為人
    違反商業會計法之犯行間接或附帶受害，亦非犯罪之直接被
    害人。本件聲請人雖具狀就被告涉嫌違反商業會計法部分提
    出告訴，核其性質應屬告發。而聲請交付審判，係由合法提
    出告訴之人就檢察官不起訴處分聲請再議，經上級法院檢察
    署檢察長或檢察總長認再議為無理由而駁回處分後，始得為
    之。聲請人就被告等人涉嫌違反商業會計法部分犯行申告犯
    罪事實，請求究辦，其既非合法提出告訴之人，則揆諸前開
    說明，告訴人雖認湧立公司及綠實公司並未實際施作系爭工
    作，被告莊清基、何維鋒卻製作不實之統一發票交予被告鍾
    東錦據以向中乙祥公司即被告陳月儉請領系爭工程之工程款
    ，而認被告等人涉嫌違反商業會計法部分提出本件聲請交付
    審判，該部分之聲請本為不合法，應予駁回。
(二)、又查，系爭工程係由告訴人春興公司、湧立公司、綠實公司
    等3 家公司所共同承攬施作，並統一交由被告鍾東錦負責聯
    繫工程施作及分配所收取之工程款等相關事宜，而湧立公司
    及綠實公司亦確實有收受到如附表所示之工程款之事實，業
    據證人即中乙祥公司工地主任周友欽於偵查中證稱：伊於92
    年至96年間任職於中乙祥公司，擔任系爭工程之工地主任，
    春興公司、湧立公司、綠實公司均係承包此項工程之承包商
    ，伊有見過莊清基及劉致豪，而該工程統一交由被告鍾東錦
    統籌，工程款亦交付鍾東錦或是由張智凱領取，每次交付皆
    有憑證；因為一開始就是鍾東錦來接洽，據我所知他們是共
    同承攬，因為我們的案子很大，他們不可能一家來做，且工
    程又趕，據我所知工程是鍾東錦負責等語明確（詳見99年度
    他字第6659號偵查卷〈下稱他字卷〉第188 至189 、192 、
    193 頁），核與證人劉致豪於偵查中則證稱：伊當時代表綠
    實公司承包上開工程，負責開挖地下室，工程款係由鍾東錦
    交付，當時春興公司、湧立公司皆有一起承作，之前伊亦有
    與鍾東錦及張明春合作過，不知為何本件工程會有糾紛等語
    （詳見他字卷第190 頁），及證人張智凱於偵查中亦證稱：
    伊係鍾東錦之助理，上開工程印象中係春興公司、湧立公司
    、綠實公司3 家一起施作，而工程款則係由鍾東錦分配，鍾
    東錦有與張明春對帳，對帳當時雙方都沒有爭議等語（詳見
    他字卷第189 頁）相合，且均與被告鍾東錦、莊清基、何維
    鋒、陳月儉等人前開所辯之情節相符，並有中乙祥公司與春
    興公司、湧立公司、綠實公司所簽定之工程合約書、報價單
    影本各1 份及春興公司、湧立公司、綠實公司就上開工程所
    開立之統一發票、中乙祥公司所開立之支付貨款支票、湧立
    公司所出具之工程明細表、工程結算驗收證明書（詳見他字
    卷第6 至22、68至101 、172 至179 頁）在卷可稽，是前開
    事實，堪以認定屬實。
(三)、承上所述，湧立公司與綠實公司既有參與施作系爭工程，且
    該工程款統一由被告鍾東錦負責處理及分配，則被告莊清基
    及何維鋒將渠等所開立之如附表所示之統一發票交由被告鍾
    東錦向被告陳月儉申請工程款，而被告陳月儉於上開工程驗
    收合格後，同意給付貨款，誠屬合理有據；至聲請人指稱：
    中乙祥公司尚積欠告訴人約4,500 萬元之工程款未付，而此
    筆款項均遭被告鍾東錦領取，而被告陳月儉明知此工程為告
    訴人所單獨施作，竟然憑湧立公司及綠實公司之發票就給付
    工程款，因認被告等人涉有偽造文書、侵占、違反商業會計
    法等犯行云云，亦僅可認中乙祥公司確將後續款項依往例交
    由被告鍾東錦領取，殊難逕認被告等人主觀上有何偽造文書
    、侵占之犯意聯絡及客觀上有何不法之行為分擔。
(四)、再者，證人張智凱於偵訊時證稱：被告鍾東錦與張明春就本
    件工程對帳時，伊大部分都在場，斯時張明春均無任何意見
    等語（詳見他字卷第189 頁），與證人即斯時春興公司之實
    際負責人張明春證述：伊當時為春興公司之實際負責人，經
    由被告鍾東錦介紹承接系爭工程，並約定此工程利潤一人一
    半；伊見過張智凱；伊有陸續收到被告鍾東錦所轉交之工程
    款，約有1265萬8475元，並於93年12月間與被告鍾東錦在其
    新竹關西住處就系爭工程僅部分工資結帳，但尚未結清等語
    （詳見他字卷第167 至170 頁），亦核與被告鍾東錦前揭辯
    詞無違；況被告鍾東錦亦供稱：每次領取工程款即進行對帳
    ，於93年12月因該工程只剩下土尾，伊遂於93年12月13日，
    帶著200 多萬元之現金及1 本支票找張明春，這次結帳係比
    較大的結帳，後面是零星餘款，伊當場有交付1 紙伊所開立
    之面額為200 萬元之支票1 紙予張明春，經張明春提示兌現
    ，事後亦無異議等語明確（詳見他字卷第191 頁），並提出
    該紙支票影本1 紙（詳見他字卷第194 頁）在卷足憑，是以
    ，苟被告鍾東錦未與告訴人公司有合作及負責此項工程調度
    、工程款之收取及發放等工作，為何告訴人公司之工程款均
    需透過被告鍾東錦領取？又告訴人雖提出於93年4 月21日寄
    發予中乙祥公司之內容為要求工程款直接給付告訴人之存證
    信函1 份，然被告鍾東錦既於事後就此事與告訴人協調，並
    於93年12月13日至告訴人公司之實際負責人張明春住處與張
    明春對帳，斯時告訴人公司之實際負責人張明春就系爭工程
    與被告鍾東錦結帳之際，對工程款領取之數額果有爭執者，
    為何未當場爭執，反於收受前開支票並提示兌現後，事隔近
    6 年後，告訴人始於99年10月7 日具狀向檢察官提出本案之
    告訴，況經檢察官命證人張明春提出雙方未結清帳之相關資
    料供該署檢察官參考，證人張明春亦迄未提出，則告訴人是
    否確實未與被告鍾東錦完成結帳，是否有未領足本件工程款
    乙節，容有疑義。
(五)、另告訴人雖提出本件工程之工作進度日報表、鋼板租賃契約
    書、支出證明單、請款單、現金支出傳票等（詳見他字卷第
    203 至213 、215 至224 頁），以資作為上開工程確為告訴
    人公司所單獨施作之佐證。雖系爭工程係於93年3 月23日完
    工，約定之工程費按每立方米150 元計算，經中乙祥公司與
    聲請人共同核算之工程總數量447,000 立方米土方計算，總
    工程款為67,050,000元等情，有聲請人所提中乙祥公司報價
    單、結算土方開挖總數量之同意書附卷可按（他字卷第16、
    19頁），且聲請人簽發交付予中乙祥公司之統一發票銷售額
    記載11,550,000元，並向中乙祥公司領得系爭工程款11,550
    ,000元扣除10% 工程保留款外總計10,395,000元之支票2 紙
    等情，亦有聲請人所提之統一發票附卷可佐（詳見他字卷第
    22頁）；然此均僅能證明告訴人公司有參與施作系爭工程，
    但並無法作為排除湧立公司、綠實公司亦確有施作上開工程
    之事實，是自不能僅憑告訴人之指訴及上開資料即據認被告
    等人有何告訴意旨所指之犯行；況揆諸前開現金支出傳票部
    分，僅有員工薪資之記載，且所載日期分別為：「92年12月
    29、30日；93年2 月5 、11日」；而請款單固可依所載之車
    號而認係支付運費之用，惟所載日期則僅為：「92年12月30
    日」；且支出證明單雖有鋼板運費、鋼板買斷之記載，惟日
    期則為：「93年3 月1 日」；及前開工作進度表所載日期僅
    為：「2003年11月30日、12月1 日；92年12月6 、10、11日
    ；93年2 月18、19、20、21、23日」等情，則此節縱認非虛
    ，惟既非涵括系爭工程施作之全部，自難據此即謂系爭工程
    全由聲請人獨立施作，並據此資為推論所指之綠實、湧立公
    司並未參與施作之證明，而聲請人於偵查中僅提出上開書證
    資料，至聲請人於提起本件聲請時所檢附之請款單、現金支
    出傳票、支出證明單，除有與先前於偵查中所提出之上開書
    證相同者外，另提出記載日期「93年1 月10、19、20日」、
    「93年2 月1 、23日」、「93年3 月5 、6 日」之請款單，
    仍可依所載之車號而認係支付運費之用；及記載日期「93年
    1 月19日、2 月1 、11、23日」之現金支出傳票便當費用支
    出；以及記載日期「93年1 月12日」之支出證明單，依所載
    之科目「支付欣森盟企業有限公司承包中華映象有限公司挖
    方工程. 工程款. 貳佰參拾萬元整」而認係支付予欣森盟企
    業有限公司挖方工程之工程款，但前開資料並非於偵查中曾
    顯現之證據，本院自不可就告訴人新提出之證據再為調查，
    況該等證據資料亦不足以證明系爭工程由告訴人單獨施作完
    成之證明。至證人湯進祿雖於偵訊時證稱：系爭工程僅有告
    訴人公司施作云云，然其為告訴人公司員工，其證詞難免有
    偏頗之虞，況果證人湯進祿、告訴代理人及證人張明春各別
    所述：該工程於92年11月底春興公司尚未簽約即進場施工，
    係因華映公司需要趕工，反與被告鍾東錦辯稱該工程原先找
    湧立公司承作，之後利潤太差，湧立公司不施作，始找春興
    公司和綠實公司來承作等情相符，而春興公司入場施作工程
    之前，該工程既有施作遲延需趕工之情形，可證實該工程施
    工期間春興公司僅參與階段工程非全程施工，亦無全程獨自
    施作工程之情形，而於春興公司進場施工前應係有其他廠商
    先行參與施作，否則何來該工程延誤需趕工之情，是被告鍾
    東錦等人前揭辯詞實屬有據，堪信為真，尚難執上開告訴意
    旨，遽論渠等有何侵占之不法犯行，率以該罪責相繩。
(六)、從而，本件之證據資料在證據法則上既可對被告等人為有利
    之存疑，而無法依客觀方法完全排除此項合理可疑，且此尚
    未達於通常一般人均不致有所懷疑並可確信被告等人犯罪之
    真實程度，依罪疑唯輕之刑事訴訟法原則，尚無法以上開罪
    責相繩之餘地。此外，復查無其他積極證據足認被告等人有
    何告訴意旨所指罪嫌，揆諸首開說明，應認渠等犯罪嫌疑不
    足。
七、綜上所述，經本院調取偵查卷宗核閱後，認依偵查中曾顯現
    之證據，聲請人所指摘被告等犯上開行使業務登載不實罪、
    第335 條第1 項之侵占罪及商業會計法第71條第1 項之填載
    不實會計憑證罪之不利事證，已據檢察官調查審認，而原不
    起訴處分及原駁回再議聲請之處分所載理由，亦無何違背法
    令、違背經驗法則、論理法則或其他證據法則之情形，原檢
    察官之採證認事，並無何違法或不當之處。是本件聲請人聲
    請交付審判，為無理由，應予駁回。
據上論斷，應依刑事訴訟法第258 條之3 第2 項前段，裁定如主
文。
中    華    民    國   100    年    12    月    12    日
                  刑事第十庭  審判長法  官  林淑婷
                                    法  官  陳昭筠
                                    法  官  饒金鳳
以上正本證明與原本無異。
不得抗告。
                                    書記官  許雅琪
中    華    民    國   100    年    12    月    12    日
附表：
  ┌──┬──────┬─────┬─────┬──────┬────────┐
  │編號│日    期    │發票號碼  │營業人名稱│金        額│備註（書證出處）│
  ├──┼──────┼─────┼─────┼──────┼────────┤
  │ 1  │92年12月26日│WU00000000│湧立公司  │1155萬元    │統一發票（他字卷│
  │    │            │          │          │            │第96頁）        │
  ├──┼──────┼─────┼─────┼──────┼────────┤
  │ 2  │92年12月31日│WU00000000│綠實公司  │1732萬5000元│統一發票（他字卷│
  │    │            │          │          │            │第79頁）        │
  ├──┼──────┼─────┼─────┼──────┼────────┤
  │ 3  │93年4月12日 │YU00000000│綠實公司  │1120萬3500元│統一發票（他字卷│
  │    │            │          │          │            │第80頁）        │
  ├──┼──────┼─────┼─────┼──────┼────────┤
  │ 4  │93年6月10日 │ZU00000000│綠實公司  │938萬7000元 │統一發票（他字卷│
  │    │            │          │          │            │第80頁）        │
  ├──┼──────┼─────┼─────┼──────┼────────┤
  │ 5  │93年8月31日 │AU00000000│綠實公司  │938萬7000元 │統一發票（他字卷│
  │    │            │          │          │            │第81頁）        │
  ├──┼──────┼─────┼─────┼──────┼────────┤
  │ 6  │93年12月31日│**00000000│綠實公司  │43萬500元   │統一發票（他字卷│
  │    │            │          │          │            │第82頁）        │
  ├──┴──────┴─────┼─────┼──────┼────────┤
  │                              │ 合計     │4773萬4155元│                │
  └───────────────┴─────┴──────┴────────┘